臺灣臺南地方法院民事裁定
110年度聲字第14號
聲  請  人  吳佩芬  

            莊雅雯  



相  對  人  麗莊建設開發股份有限公司


法定代理人  李昭賢  
相  對  人  陳金章  


上列當事人間請求變換提存物事件，本院裁定如下：
    主  文
本院一Ｏ九年度存字第一一七七號擔保提存事件，聲請人吳佩芬
所提存之現金新臺幣壹佰壹拾柒萬元，准以同額之中國信託商業
銀行股份有限公司無記名可轉讓定期存單變換之。
本院一Ｏ九年度存字第一一七六號擔保提存事件，聲請人莊雅雯
所提存之現金新臺幣壹佰壹拾伍萬元，准以同額之合作金庫商業
銀行股份有限公司無記名可轉讓定期存單變換之。
聲請程序費用由聲請人負擔。
    理  由
一、聲請意旨略以：聲請人吳佩芬、莊雅雯前依本院106年度重
    訴字第228號民事判決（下稱系爭判決）分別提供擔保新臺
    幣（下同）117萬元、115萬元現金以聲請假執行相對人之財
    產，經本院109年度存字第1177號、109年度存字第1176號（
    下稱系爭存字第1177、1176號）擔保提存事件准予提存在案
    。現因聲請人吳佩芬、莊雅雯有現金週轉之需求，爰依民事
    訴訟法第105條第1項、第106條規定，聲請准予以同額之無
    記名可轉讓定期存單變換之等語。
二、按供擔保之提存物或保證書，除得由當事人約定變換外，法
    院得依供擔保人之聲請，以裁定許其變換，民事訴訟法第10
    5條第1項定有明文。此項規定，依同法第106條前段規定，
    於其他依法令供訴訟上之擔保者準用之。
三、經查，聲請人主張之前開事實，業據其提出系爭判決、系爭
    存字第1177、1176號提存書影本為證（見本院卷第13至57頁
    ），復經本院依職權調取上開卷宗核閱屬實。本院審酌兩造
    間之請求返還價金等事件，業經系爭判決主文第7項前段諭
    知：「本判決第2項於原告（即聲請人）吳佩芬以117萬元供
    擔保後，得假執行。」第8項前段諭知：「本判決第3項於原
    告（即聲請人）莊雅雯以115萬元供擔保後，得假執行。」
    而聲請人吳佩芬、莊雅雯已依系爭判決之上開內容分別提供
    擔保現金117萬元、115萬元，經系爭存字第1177、1176號擔
    保提存事件准予提存在案，而聲請人吳佩芬、莊雅雯聲請准
    其變換之供擔保提存物即等值之金融機構無記名可轉讓定期
    存單，與系爭判決所諭知聲請人吳佩芬、莊雅雯供擔保後得
    假執行之現金117萬元、115萬元，尚屬相當，且對於受擔保
    利益人即相對人並無不利。是聲請人之聲請，核與上開規定
    相符，應予准許。
四、依民事訴訟法第105條第1項、第106條前段、第95條、第81
    條第1款，裁定如主文。　　
中　　華　　民　　國　　110 　年　　3 　　月　　11　　日
                  民事第五庭　法  官　陳尹捷
以上正本係照原本作成。
如不服本裁定，應於裁定正本送達後10日內，以書狀向本院提起
抗告，並繳納抗告裁判費新臺幣1,000元。 
中　　華　　民　　國　　110 　年　　3 　　月　　11　　日
                              書記官　曾美滋